【裁判字號】    89,易,2448
【裁判日期】    890911
【裁判案由】    侵占
【裁判全文】
臺灣板橋地方法院刑事判決                        八十九年度易字第二四四八號
    公  訴  人  臺灣板橋地方法院檢察署檢察官
    被      告  乙○○
右列被告因侵占案件，經檢察官提起公訴（八十九年度偵字第二０八八號），本院判
決如左：
    主  文
乙○○意圖為自己不法之所有，而侵占遺失物，處罰金肆仟元，如易服勞役以佰元
折算壹日。
    事  實
一、乙○○意圖為自己不法之所有，於民國（下同）八十八年十一月上旬（丙○○遺
    失後述支票日）後之某日，在桃園縣桃園市○○路附近，拾獲丙○○所有於八十
    八年十一月上旬間某日遺失之支票一張（發票人：丙○○，付款人：美商花旗銀
    行台北分行，帳號：0000000000號，票號：0000000號，票面
    金額新台幣〔下同〕十萬，票載發票日：八十八年十一月三十日），竟不思歸還
    而將之侵占入己。嗣於八十八年十一月三十日，提示付款時，始被發現侵占上開
    支票情事。
二、案經丙○○訴由台北縣警察局土城分局報請臺灣板橋地方法院檢察署檢察官偵查
    起訴。
    理  由
一、右揭事實，訊據被告乙○○矢口否認有侵占犯行，辯稱：前開張支票是經由證人
    甲○○介紹一位「葉先生」向伊調現所交付的，沒有侵占云云。惟查，右揭支票
    確係被害人丙○○於八十八年十一月上旬間某日，在桃園縣中正路附近遺失，業
    據丙○○於警偵訊時指訴綦詳，並有票據掛失止付通知書、遺失票據申報書影本
    個各一紙在卷可參。而證人甲○○於偵查中亦證稱：伊沒有介紹「葉先生」向被
    告調現等語（見偵查卷第五十頁）。另參酌被告自承：伊與該「葉先生」之男子
    素不相識，未查驗「葉先生」之身分證件，亦未查詢該支票帳戶之戶名及信用情
    況，且未要求「葉先生」背書以為擔保等語語（見本院八十九年七月二十四日訊
    問筆錄），此顯與一般持票調現款之常情不符。被告前開所辯，不足採信。此外
    ，復有公示催告裁定、退票支票及退票理由單、掛失止付票據提示人資料查報表
    附卷可資佐證。事證明確，被告侵占之犯行，堪以認定。
二、核被告乙○○所為，係犯刑法第三百三十七條之侵占遺失物罪，爰審酌被告犯罪
    之動機、目的、手段，智識程度、犯罪所生之損害，及犯罪後態度等一切情狀，
    量處如主文所示之刑，並諭知易服勞役之折算標準，以示懲儆。
據上論斷，應依刑事訴訟法第二百九十九條第一項前段，刑法第三百三十七條、第四
十二條第二項，罰金罰鍰提高標準條例第一條前段、第二條，判決如主文。
本案經檢察官李嘉明到庭執行職務
中      華      民      國      八十九      年     九     月    十一    日
      臺灣板橋地方法院刑事第四庭
                                          法  官  劉  大  衛
右正本證明與原本無異
如不服本判決應於送達後十日內向本院提出上訴狀
                                          書記官  蕭  興  南
中      華      民      國      八十九      年     九     月    十六    日
附錄本案論罪科刑法條全文：
刑法第三百三十七條
意圖為自己或第三人不法之所有，而侵占遺失物、漂流物或其他離本人所持有之物者
，處五百元以下罰金。


司法院資訊處製作；財團法人民間司法改革基金會備份。
